臺灣桃園地方法院刑事判決　　　　　　　 100年度訴字第67號
公　訴　人　臺灣桃園地方法院檢察署檢察官
被　　　告　黃姿瑜
選任辯護人　林宗竭律師
上列被告因違反毒品危害防制條例案件，經檢察官提起公訴（99
年度偵字第6940號），本院判決如下：
    主  文
黃姿瑜明知為禁藥而轉讓，處有期徒刑捌月，其餘被訴部分均無
罪。
    事  實
一、黃姿瑜明知安非他命屬毒品危害防制條例第2 條第2 項第2
    款規定之第二級毒品，並為管制藥品管理條例第3 條所指「
    管制藥品」，而屬藥事法第22條第1 項第1 款所規定之「禁
    藥」，依法不得轉讓。竟於民國99年2 月23日凌晨2 時許，
    在桃園市○路段之李智華所駕駛之自用小客車上，無償轉讓
    少量（未達10公克）安非他命與成年人張士莊施用。嗣於99
    年2 月24日17時15分許，在桃園縣八德市○○路1138號之牛
    旺火鍋店內，為警查獲。
二、案經臺北縣政府警察局報告臺灣桃園地方法院檢察署檢察官
    偵查起訴。
    理  由
壹、有罪部分
一、證據能力部分
  (一)被告黃姿瑜於警詢、偵訊、準備程序及審理中對於其涉犯轉
    讓第二級毒品部分所為不利於己之自白，並無證據證明係出
    於強暴、脅迫、利誘、詐欺、疲勞訊問、違法羈押或其他不
    正之方法，且核與事實相符之部分，依刑事訴訟法第156 條
    第1 項規定，自有證據能力。
  (二)被告黃姿瑜及選任辯護人對於本院所引用之張士莊警詢之證
    據能力表示沒有爭執，且迄於言詞辯論終結前未聲明異議，
    本院審酌證人之證言及證據資料作成時之情況，經本院勘驗
    證人張士莊之警詢光碟，勘驗結果：1.該警詢光碟全程錄影
    之影像清晰，但無法聽辦參與筆錄製作之人員即證人張士莊
    、詢問人員警、紀錄員警之對話內容為何，僅有嚴重之雜訊
    。（有影無聲之光碟內容）；2.另於光碟畫面顯示之內容，
    僅能看出證人張士莊似乎很疲憊，並無一般吸毒之人提藥時
    會出現之行為、動作；3.又證人張士莊辯稱警詢筆錄製作過
    程中，常有錄音中斷之情形，然經勘驗光碟結果，錄影之畫
    面無不正常斷訊之情節，應確係連續錄影無疑。且詢問過程
    中，亦無其他警員入內與詢問警員交談之情形等節，有勘驗
    筆錄足佐（見本院卷第83頁正反面），核無違法取證或其他
    瑕疵，復經本院於審判期日依法調查在卷，認為以之作為證
    據為適當，依刑事訴訟法第159 條之5 第2 項，得做為證據
    ，故具證據能力，合先敘明。
二、實體部分
    訊據被告對於上揭犯行迭於警詢、偵查、準備程序及審理中
    坦承不諱（見偵卷(一)第18頁、偵卷(二)第147 、155 、156 頁
    、審訴卷第29頁反面、本院卷第34頁反面至35頁、第113 頁
    反面），核與證人張士莊於警詢及審理中之證述互核一致（
    見偵卷(一)第43、44頁、本院卷第41頁），足徵被告任意性自
    白與事實相符，事證明確，被告犯行堪以認定，應予依法論
    科。
三、論罪科刑
    查安非他命係毒品危害防制條例第2 條第2 項第2 款之第二
    級毒品，且經行政院衛生署於75年7 月11日以衛署藥字第59
    7627號公告，為有效管理安非他命類藥品與其衍生物之冊類
    及其製劑，重申公告禁止使用，而屬藥事法第22條第1 項第
    1 款所規定之「禁藥」（即藥事法第22條第1 項第1 款所稱
    之「經中央衛生主管機關明令公告禁止製造、調劑、輸入、
    輸出、販賣或陳列之毒害藥品」）。嗣雖又經同署公告列為
    化學合成類麻醉藥品管理，仍不失其為禁藥之性質。而明知
    為禁藥而轉讓者，藥事法第83條亦定有處罰明文。故行為人
    明知為禁藥即「安非他命」而轉讓與他人者，除成立毒品危
    害防制條例第8 條第2 項之「轉讓第二級毒品罪」外，亦構
    成藥事法第83條第1 項之「轉讓禁藥罪」，此係屬同一犯罪
    行為而有二種法律可資處罰之「法條（規）競合」情形，應
    依「重法優於輕法」、「後法優於前法」等法理，擇一處斷
    。而藥事法第83條第1 項係於93年4 月21日修正公布，同年
    月23日施行，為毒品危害防制條例之後法，且藥事法第83條
    第1 項之法定刑為7 年以下有期徒刑，得併科新臺幣500 萬
    元以下罰金，與毒品危害防制條例第8 條第2 項之法定刑為
    6 月以上，5 年以下有期徒刑，得併科新臺幣70萬元以下罰
    金相較後，以藥事法第83條第1 項之法定刑為重。從而，除
    轉讓之第二級毒品安非他命達淨重10公克以上，或轉讓與未
    成年人，而有應依毒品危害防制條例第8 條第6 項及第9 條
    之規定加重其刑至二分之一之情形者外。藥事法第83條第1
    項之法定本刑，顯較毒品危害防制條例第8 條第2 項之法定
    本刑為重。查本案並無前開毒品危害防制條例所列加重情形
    ，則依前述「後法優於前法」、「重法優於輕法」之法理，
    自應優先適用藥事法第83條第1 項之規定處斷。故核被告所
    為，係犯藥事法第83條第1 項轉讓禁藥罪。被告持有第二級
    毒品安非他命之犯行，為轉讓之高度行為所吸收，不另論罪
    。爰審酌被告之二專肄業之智識程度、犯罪動機、目的、轉
    讓數量甚微之情節、犯後坦承不諱等一切情狀，量處如主文
    所示之宣告刑，以資儆懲。
貳、無罪部分
一、公訴意旨另以：被告黃姿瑜明知海洛因係經公告列為毒品危
    害防制條例第2 條第2 項第1 款規定之第一級毒品，不得販
    賣，竟意圖營利，並基於販賣上開第一級毒品之犯意，於98
    年底，先後二次均由黃國慶交付新臺幣（下同）5,000 元予
    黃姿瑜，再由黃姿瑜帶同黃國慶赴三峽地區向貨主拿取海洛
    因1.1 公克，以此方式販賣海洛因予黃國慶，嗣於99年2 月
    24日17時15分許，在桃園縣八德市○○路1138號之牛旺火鍋
    店內，黃姿瑜欲販賣毒品予黃國慶時，為警在上址查獲，因
    認被告黃姿瑜此部分涉犯毒品危害防制條例第4 條第1 項之
    販賣第一級毒品（起訴書誤載為同條例第4 條第2 項之販賣
    第二級毒品）罪嫌等語。
二、按犯罪事實應依證據認定之，無證據不得認定犯罪事實，刑
    事訴訟法第154條第2項定有明文。而所謂認定犯罪事實之證
    據，係指足以認定被告確有犯罪行為之積極證據而言，該項
    證據自須適合於被告犯罪事實之認定，始得採為斷罪資料；
    苟積極證據不足為不利於被告事實之認定時，即應為有利於
    被告之認定，更不必有何有利之證據（最高法院29年度上字
    第3105號、30年度上字第816 號判例意旨參照）。又按施用
    毒品者，其所稱向某人購買之供述，尤須補強證據以擔保其
    供述之真實性。良以施用毒品者其供述之憑信性本不及於一
    般人，況施用毒品者其供出來源，因而破獲者，法律復規定
    得減輕其刑，其有為偵查機關誘導、或為邀輕典而為不實之
    陳述之可能，其供述之真實性自有合理之懷疑。是本院一貫
    之見解，認施用毒品者關於其向某人購買毒品之供述，必須
    補強證據佐證，以擔保其供述之真實性，俾貫澈刑事訴訟無
    罪推定及嚴格證明之基本原則。又關於毒品施用者其所稱向
    某人購買毒品之供述，必須補強證據佐證，係指毒品購買者
    之供述縱使並無瑕疵，仍須補強證據佐證而言，以擔保其供
    述之真實性（最高法院94年度臺上字第2033號、97年度臺上
    字第2470號等裁判意旨）。該所謂補強證據，必須與施用毒
    品者關於相關毒品交易之供述，具有相當程度之關聯性，且
    足使一般人對於施用毒品者之供述無合理之懷疑存在，而得
    確信其為真實，始足當之。若毒品購買者之供述證據，本身
    已有重大瑕疵，依嚴格證明之法則，苟已無法憑為犯罪事實
    之認定時，自無再論補強證據之必要（最高法院95年度臺上
    字第6850號、96年度台上字第1029號判決意旨參照）。再刑
    事訴訟法第161 條第1 項規定：檢察官就被告犯罪事實，應
    負舉證責任，並指出證明之方法，因此檢察官對於起訴之犯
    罪事實，應負提出證據及說服之實質舉證責任，倘所提出之
    證據，不足為被告有罪之積極證明，或其指出證明之方法，
    無從說服法院以形成被告有罪之心證，基於無罪推定之原則
    ，自應為被告無罪判決之諭知（最高法院92年臺上字第128
    號判例意旨參照）。
三、起訴意旨認被告黃姿瑜涉有販賣第一級毒品海洛因罪嫌，無
    非係以：(1)被告警詢時之供述、(2)證人黃國慶於警詢及偵查
    中之證述、(3)證人張士莊於警詢中之證述、(4)黃姿瑜之手機
    通訊監察譯文等為其論據。
四、訊據被告堅詞否認有何販賣第一級毒品罪行，辯稱：伊沒有
    在98年底，以每次5,000 之代價，販賣2 次第一級毒品與黃
    國慶，而被查獲當日，亦未販賣第一級毒品與黃國慶，當日
    與張士莊相約吃飯，張士莊帶黃國慶來，黃國慶毒癮犯了急
    著買海洛因，伊係要去買安非他命，尚未成行即為警查獲，
    等語（見本院審訴卷第29頁反面、本院卷第41頁反面、第42
    頁）；被告之選任辯護人則稱：證人黃國慶同日之警詢及偵
    查中筆錄，黃國慶所述究竟係在三峽以外的地區就會面，抑
    或是直接在三峽見面，前後兩者供述不一，其中更難相信兩
    個不太認識的人，竟然可以先把金錢交給被告，事後再去拿
    毒品；又於查獲當日，被告並未攜帶毒品，反而黃國慶持有
    3 種毒品；且另外在詰問的過程中，黃國慶表示身上的海洛
    因還可以施用3 、4 天，所以應該沒有急著要去購買毒品的
    道理，況黃國慶於審判中亦證沒有跟被告購買毒品等語（見
    本院卷第117 頁），經查：
  (一)被告於警詢時供稱：「（問：據黃國慶於筆錄中供稱，於昨
    日警方查獲時，他是透過張士莊與你聯繫要以新臺幣5, 000
    元代價向你調取第一級毒品海洛因含袋1.1 公克，並分別於
    98年底交付你新臺幣5,000 元再由你帶同他至三峽一帶購得
    海洛因含袋1.1 公克2 次均交易成功你作何解釋？）答：..
    .98 年底我確實有跟張士莊及黃國慶一起去三峽找綽號鐵釘
    之男子購買海洛因，但是黃國慶沒有交5,000 元給我。」等
    語（見偵卷（一）第17、18頁），是被告於警詢中僅稱98年
    底有與證人黃國慶至三峽購買毒品，且否認有向證人黃國慶
    收取5, 000元，未坦承有何販賣毒品犯行，嗣於本院準備程
    序中陳稱：「（問：黃國慶有無在就九十八年底前後兩次拿
    五千元給妳？）答：沒有。（問：你有無帶黃國慶去三峽拿
    貨？）答：沒有，我是跟張士莊去三峽。」（見本院審訴卷
    第29頁反面、第30頁），嗣於審理中復稱：伊警詢筆錄有些
    話不實在，因在製作筆錄前，警察拿黃國慶、張士莊的筆錄
    給伊看，要伊自己想辦法套等語（見本院卷第115 頁反面、
    第116 頁），則被告於警詢中之供述原即未坦承犯行，更與
    準備程序、審判中供述多所矛盾歧異，實難採為不利被告之
    認定。
  (二)證人黃國慶於警詢中陳稱：「（問：你透過張士莊聯繫黃姿
    瑜，向黃姿瑜共拿取幾次毒品？分別於何時？何地？價錢及
    重量分別為何？）答：我透過張士莊聯繫黃姿瑜向他拿取毒
    品連今天總共是第3 次，今天因為黃姿瑜身上沒有毒品所以
    沒有交易成功，之前2 次都是在98年底的時候（正確時間我
    以忘記），我都是先行交付給黃姿瑜5,000 元，然後黃姿瑜
    再帶我去三峽一帶拿取第一級毒品海洛因41（含袋1.1 公克
    ），這2 次交易都有成功。」、「（問：警方人員根據張士
    莊之警詢筆錄供述：警方人員於你身上所查扣之安非他命毒
    品係你要向黃姿瑜購買新臺幣1 萬元之海洛因，因你身上錢
    帶不夠，所以要將安非他命毒品賣給黃姿瑜再購買海洛因毒
    品，關於張士莊之供述，你如何解釋？）答：當天原本我是
    要跟黃姿瑜拿半錢（含袋20公克）海洛因毒品，因為黃姿瑜
    說他身上沒有那麼多毒品，我便退而求其次向黃姿瑜說有（
    含袋11公克）嗎，假如說當天黃姿瑜的身上有半錢的海洛因
    毒品要出的話，我可能會以4 公克的安非他命加上新臺幣5,
    000 元跟她換取，但是因為黃姿瑜到場後，她身上並沒有任
    何的海洛因毒品，黃姿瑜也告訴我們說要一起跟她去拿，但
    是都還沒有成行就遭警方查獲了，所以交易並沒有成功。」
    等語（見偵卷(一)第25至27、30至31頁）；在偵查中證稱：「
    （問：你昨天下午去八德市做何事？）答：原本請張士莊跟
    黃姿瑜聯絡，要調軟的，就是海洛因。（問：你本來要調多
    少數量的海洛因？）答：半錢，約新臺幣1 萬元左右，原本
    我想說我身上有5 千元，我要用5 千元及硬的4 克跟他換半
    錢的海洛因，這個內容是黃姿瑜跟他男友一進來麵攤時，我
    跟她面對面問他的，可是她說她不夠，所以我才說那不然四
    一好了，四一大約新臺幣5 千元，黃姿瑜說等下跟她去拿才
    有，結果警察就來了，我想說只有四一，他身上怎麼可能沒
    有。（問：你之前有跟黃姿瑜買過毒品嗎？）答：98年12月
    間左右，當時也是透過小莊與黃姿瑜聯絡，約在三峽附近，
    與她會和之後，她聯絡她朋友，她朋友再拿過來。我當時想
    說她怎麼那麼小心，要先看到錢才會拿毒品出來。」等語（
    見偵卷(一)第150 、151 頁），嗣於審判中改稱：「我只是把
    當天的情況說出來，而且當天我做出不實的證述，是因為當
    天我被抓到的時候，我怕我們四個人都被收押，當下警方辦
    案的方向，因為我們在桃園縣八德市○○路1138號的時候，
    帶隊的警員有說他是要辦小喬販賣毒品，而且當天我身上的
    毒品，警方還說那包毒品是不是小喬的，我只是就我所知道
    真實的情形說出來。我現在講的是實話，就是我從來沒有跟
    黃姿瑜買過毒品，那天的狀況我們還沒有交易成功。」（見
    本院卷第95頁），其證述顯然前後迥異，出入甚鉅，從而證
    人黃國慶所為證述非無瑕疵可指，被告是否確有於前揭時地
    ，販賣海洛因毒品予黃國慶，並非無疑，自難僅憑其於警詢
    、偵查中之證述，為不利於被告之認定。
  (三)又證人張士莊於警詢中陳稱：「（問：你於何時進入桃園縣
    八德市○○路1138號？做何事？）答：我於警方查獲前30分
    鐘進入該店吃麵，黃國慶於10分鐘後進來，小喬、阿華於警
    方查獲前3 分鐘才進來店內，當時我與黃國慶是要向小喬購
    買海洛因半錢（18公克）及購買安非他命1,000 元（約03公
    克），但還沒交易即被警方查獲。」等語（見偵卷(一)第43頁
    ），然細繹其證述內容，查獲當日被告與證人黃國慶就買賣
    第一級毒品海洛因之數量、價格等重要內容是否已有所表示
    ，二人是否已達成交易之合意，俱未指明，且證人張士莊於
    偵查中復證稱：「（問：昨天下午你與黃姿瑜約在八德要做
    何事？）答：我們3 個要一起去買毒品。（問：你在警局時
    說你要你要跟小喬買半錢的海洛因及1000元的安非他命？）
    答：其實是要一起合買，但是警察說如果我不這樣講，他就
    不讓我做筆錄。」等語（見偵卷(一)第150 頁）及於本院審理
    中再證稱：「（問：99年2 月24日被查獲當天，為何會到桃
    園縣八德市○○路1138號的牛旺火鍋店？）答：因為我跟黃
    國慶約好去那邊吃飯。（問：請說明當天相約的經過。）答
    ：當天我先約黃國慶到我家，再從我家各自騎一台機車前往
    火鍋店吃飯，在家裡的時候黃姿瑜就打電話給我，黃姿瑜問
    我在哪邊，我問黃姿瑜有沒有吃飯，我跟黃姿瑜約在火鍋店
    見面。我跟黃國慶就先到了火鍋店，我們吃飽之後黃姿瑜才
    到，黃姿瑜說她要跟她朋友在那邊吃東西，接著黃國慶說要
    在那邊等黃姿瑜吃飽飯，跟黃姿瑜一起去拿海洛因，我說我
    還有事要先走，結果警察就來火鍋店查獲我們了。」、「（
    問：黃姿瑜到牛旺火鍋店的時候，有沒有跟黃國慶交談？）
    答：有啊，因為他們有認識，只是不熟，彼此都有看過對方
    。（問：他們談的內容為何？）答：談的內容就是要去拿海
    洛因，本來是我們三個人要一起去拿海洛因，可是我拿的份
    量很少，路途又遠，所以我就不想去了。」、「（問：你是
    否曾經跟黃姿瑜與黃國慶一起到三峽嗎？）答：原本被查獲
    那天就是要到三峽拿毒品，之前沒有，因為黃姿瑜與黃國慶
    不熟，那天只是約出來吃飯，後來剛好聊到要拿海洛因。」
    等語（見本院卷第40頁正、反面）已與警詢互生齟齬，亦不
    足為補強證據而得認被告此次販賣第一級毒品未遂之犯行。
  (四)至證人張士莊在偵查、審中稱：係警察叫我這樣講的，當時
    我有犯藥癮，錄音有中斷的情況等語（見偵查卷(一)第150 頁
    、本院卷第40頁反面）；證人黃國慶則於本院審理時稱係配
    合員警辦案，受到員警誘導等語（見本院卷第35頁反面、第
    36頁），然經本院傳喚當時分別為證人張士及黃國慶製作筆
    錄之員警楊明龍、郭榮敏到庭，分別一致證稱製作筆錄時，
    無上揭證人黃國慶、張士莊所指情況甚詳（見本院卷第58至
    59頁反面、第61頁正、反面），經本院勘驗證人張士莊警詢
    光碟，其勘驗結果已如上述，應無遭任何外力不當干涉，足
    徵證人張士莊之警詢內容係出於自由意志下所為甚明；復經
    本院勘驗黃國慶之第2 、3 次警詢光碟，勘驗結果均為：「
    1.警方詢問證人黃國慶有先行告知刑事訴訟法第95條得行使
    之權利，並全程連續錄音、錄影；2.警方採一問一答之方式
    詢問證人，筆錄製作過程中，警方態度懇切、和善，無以任
    何強暴、威脅、利誘等不正方法詢問證人黃國慶；3.於詢問
    過程中，證人黃國慶回答警方之提問，均係基於自由意志而
    陳述，並無何違反證人黃國慶意願之情節存在，且證人黃國
    慶對於警方之提問，都能明白問題意旨並明確回答；4.另警
    方於繕打筆錄內容時，證人黃國慶全程均可觀看電腦畫面之
    內容，並針對筆錄記載內容提出意見，故其辯稱係遭警方誘
    導始陳述如警詢筆錄所載之內容，顯有疑義？又證人黃國慶
    與警方人員對談之過程，其態度自然、思緒清晰，亦應無犯
    藥癮之情形」等情，有勘驗筆錄可參（見本院卷第91頁、第
    94頁正、反面），又第2 次警詢勘驗結果：「5.末警方於製
    作證人黃國慶筆錄過程中，並無其他人員入內與詢問人郭榮
    敏對話」（見本院卷第91頁）、第3 次警詢勘驗結果：「5.
    惟於光碟顯示時間約12：35：45處，有一名男子持一份文件
    入內與詢問人郭榮敏交談，離去後將該文件留下予詢問人郭
    榮敏繼續翻閱；6.另製作本次警詢筆錄時，證人黃國慶提出
    關於他人筆錄記載毒品內容之不同意見時，詢問人有明確向
    證人黃國慶告知依其自由意思陳述即可，無須理會他人之說
    法。」（見本院卷第94頁反面）等節，均足認證人黃國慶之
    警詢內容係出於自由意志下所為，應無遭任何外力不當干涉
    明確。然上揭勘驗結果，僅證明證人黃國慶、張士莊在警詢
    所為之陳述係出於任意性，然究與審判中之陳述顯不一致，
    渠等於警詢、偵查中之證述是否可採，仍有疑義。
  (五)至卷附之被告所持行動電話門號0000000000、0000000000之
    監聽譯文，期間分別為99年1 月19日上午10時起至99年2 月
    17日上午10時止及99年1 月14日10時起至99年2 月12日10時
    止，有臺灣基隆地方法院99年聲監字第000023號及99年聲監
    續字第000037號通訊監察書暨譯文表在卷可稽（見偵卷(一)第
    94至141 頁）(一)，實與本件被訴98年底2 次販毒第一級毒品
    及99年2 月24日下午5 時15分許之販賣第一級毒品未遂之犯
    罪時點顯然無關，洵無足採。
  (六)基上事證判斷，證人黃國慶於警詢、偵查中所為不利於被告
    之證詞，不僅有前述之瑕疵可尋，復無其他補強證據相互佐
    證；而證人張士莊於警詢之供述亦無法為被告及證人黃國慶
    已達成買賣毒品合意之補強證據，揆諸前開說明，自無從僅
    憑證人黃國慶之單一指訴，即遽以此為被告犯罪之論證。
五、綜上所述，證人黃國慶雖於偵查中證述被告有2 次販賣第一
    級毒品海洛因既遂及1 次販賣第一級毒品海洛因未遂之犯行
    ，然證人黃國慶於警詢、偵查及本院審理證述，前後迥異，
    已有重大瑕疵，此外，復查無其他補強證據足資佐證其於偵
    查中之證詞為可信，是公訴人所舉前揭事證尚不足以使本院
    形成毫無合理懷疑而得確信被告為有罪之心證，依前開說明
    ，自應為被告無罪之諭知，以昭審慎。
據上論斷，刑事訴訟法第299 條第1 項前段、第301 條第1 項前
段、藥事法第83條第1 項判決如主文
中    華    民    國   100    年    11    月    8     日
                  刑事第五庭  審判長法  官  潘政宏
                                    法  官  石蕙慈
                                    法  官  陳郁融
以上正本證明與原本無異。
如不服本判決應於收受判決後10日內向本院提出上訴書狀，並應
敘述具體理由。其未敘述上訴理由者，應於上訴期間屆滿後20日
內向本院補提理由書( 均須按他造當事人之人數附繕本) 「切勿
逕送上級法院」。
                                    書記官  陳亭竹
中    華    民    國   100    年    11    月    9     日
藥事法第83條
明知為偽藥或禁藥，而販賣、供應、調劑、運送、寄藏、牙保、
轉讓或意圖販賣而陳列者，處 7 年以下有期徒刑，得併科新臺
幣 5 百萬元以下罰金。
犯前項之罪，因而致人於死者，處 7 年以上有期徒刑，致重傷
者，處 3 年以上 12 年以下有期徒刑。
因過失犯第 1 項之罪者，處 2 年以下有期徒刑、拘役或科新臺
幣 30 萬元以下罰金。
第 1 項之未遂犯罰之。
毒品危害防制條例第4條
製造、運輸、販賣第一級毒品者，處死刑或無期徒刑；處無期徒
刑者，得併科新臺幣 2 千萬元以下罰金。
製造、運輸、販賣第二級毒品者，處無期徒刑或 7 年以上有期
徒刑，得併科新臺幣 1 千萬元以下罰金。
製造、運輸、販賣第三級毒品者，處 5 年以上有期徒刑，得併
科新臺幣 7 百萬元以下罰金。
製造、運輸、販賣第四級毒品者，處 3 年以上 10 年以下有期
徒刑，得併科新臺幣 3 百萬元以下罰金。
製造、運輸、販賣專供製造或施用毒品之器具者，處 1 年以上
7 年以下有期徒刑，得併科新臺幣 1 百萬元以下罰金。
前五項之未遂犯罰之。